【裁判字號】    96,交訴,36
【裁判日期】    970331
【裁判案由】    公共危險等
【裁判全文】
臺灣新竹地方法院刑事判決              96年度交訴字第36號
公  訴  人  臺灣新竹地方法院檢察署檢察官
被      告  乙○○
                    現於台灣新竹監獄另案執行中
上列被告因公共危險等案件，經檢察官提起公訴（96年度偵字第
2987號），被告於本院準備程序進行中，先就被訴事實為有罪之
陳述，經本院合議庭裁定由法官獨任進行簡式審判程序，本院判
決如下：
    主  文
乙○○犯過失傷害罪，處有期徒刑陸月，減為有期徒刑參月。又
犯肇事致人傷害逃逸罪，累犯，處有期徒刑捌月，減為有期徒刑
肆月。應執行有期徒刑柒月。
    事  實
一、乙○○曾涉犯違反麻醉藥品管理條例、毒品危害防制條例、
    傷害及多次竊盜等案件，並曾因竊盜案件，經本院判處有期
    徒刑1 年10月，經提起上訴復撤回上訴確定，甫於民國92年
    9 月30日假釋付保護管束，並於93年1 月25日保護管束期滿
    執行完畢。猶不知悔改，於民國96年3 月3 日，駕駛車號83
    65－RN號自用小客車，沿新竹縣竹北市○○街由東往西方向
    行駛，迨同日5 時許，途經沿河街與中華路口處時，本應注
    意汽車行駛至交岔路口應注意交岔路口人車動態，適時採取
    必要之安全措施，而依當時晴天、夜間有照明設備，柏油路
    面乾燥無缺陷、且無障礙物，且該路口視距良好等情形，顯
    亦無不能注意情事，詎其疏未注意上開交岔路口處車輛通行
    狀況，即貿然穿越中華路，適有甲○○駕駛車號3017－FV號
    自用小客車，沿中華路由北往南方向行抵該路口，而遭乙○○所駕駛之車輛撞及，使甲○○因而受有頸部扭傷、左胸挫
    傷之傷害，另亦使甲○○車載乘員丙○○受有頸部扭傷、肢
    體多處挫傷等傷害，而乙○○明知甲○○所駕駛之車輛，已
    因受撞擊而翻覆，應有肇致他人傷亡情事，竟於肇事致人受
    傷後，旋即駕駛車輛逃離現場，嗣經警在現場起獲車號8365
    －RN號自用小客車號牌，始悉上情。
二、案經甲○○、丙○○訴由新竹縣警察局竹北分局報請臺灣新
    竹地方法院檢察署檢察官相驗後自動檢舉偵查起訴。
    理  由
一、本件被告所犯二罪，非為死刑、無期徒刑、最輕本刑為三年
    以上有期徒刑之罪，或高等法院管轄第一審之案件，其於準
    備程序進行中，先就被訴事實為有罪之陳述，經本院合議庭
    認為合於刑事訴訟法第273 條之1 第1 項之規定，裁定進行
    簡式審判程序，先予敘明。
二、訊據被告乙○○於警詢、偵查中及本院審理時均坦承上開犯
    行，核與被害人甲○○、丙○○於警詢及偵訊時指述情節大
    致相符，並有道路交通事故現場圖、道路交通事故調查報告
    表（一）、（二）、東元綜合醫院診斷證明書1 紙及現場相
    片8 張在卷可資佐證。而被害人甲○○因本件車禍受有頸部
    扭傷、左胸挫傷之傷害，被害人丙○○則受有頸部扭傷、肢
    體多處挫傷之傷害，東原綜合醫院診斷證明書2 紙附卷可憑
    。
三、汽車行駛時，駕駛人應注意車前狀況及兩車併行之間隔，並
    隨時採取必要之安全措施。道路交通安全規則第94條第3 項
    訂有明文。是汽車行經交岔路口之際，因交岔路口行車狀態
    及車道數較為複雜，駕駛人對於交岔路口之人車動態更應提
    高注意，並且適時採取必要之安全措施。被告領有駕駛執照
    ，於上述時地駕車，自應注意遵守上開規定，而被告行經上
    開地點，於交岔路口已看見被害人之車輛自應採取適當之安
    全措施，然被告卻未採取適當之安全措施，致撞擊被害人所
    駕駛之車輛，已違背上開規定，而有注意義務之違反。再依
    上開道路交通事故調查表所載，案發當時晴天，夜間有照明
    ，視距良好，乾燥柏油道路，路面無缺陷及障礙物之情形下
    ，客觀上亦無不能注意之情事，是被告對於本件車禍之發生
    自有過失。而被害人甲○○因本件車禍受有頸部扭傷、左胸
    挫傷之傷害，被害人丙○○則受有頸部扭傷、肢體多處挫傷
    之傷害，已如前述，被告之過失行為與二名被害人所受傷勢
    ，具有相當之因果關係，事證明確，被告過失傷害之犯行，
    堪以認定。
四、被告所為係犯刑法第185 條之4 肇事逃逸罪及同法第284 條
    第1 項前段之過失傷害罪。被告魁曾涉犯違反麻醉藥品管理
    條例、毒品危害防制條例、傷害及多次竊盜等案件，並曾因
    竊盜案件，經本院判處有期徒刑1 年10月，經提起上訴復撤
    回上訴確定，甫於民國92年9 月30日假釋付保護管束，並於
    93年1 月25日保護管束期滿執行完畢等情，有臺灣高等法院
    被告前案紀錄表可佐，被告前受有期徒刑之執行完畢後，其
    於5 年以內故意再犯本件肇事逃逸罪，依刑法第47條第1 項
    之規定，論以累犯，並加重其刑。至被告所犯過失傷害罪部
    分，不構成累犯。被告以一過失行為，致告訴人甲○○、丙○○受有傷害，為想像競合犯，應從一重之過失傷害罪處斷
    。被告所犯上開二罪，犯意各別，行為不同，應予分別論罪
    ，合併處罰。爰審酌被告肇事後未停車救護被害人即行逃逸
    ，致被害人受有傷害而無法儘速送醫，且犯後尚未與被害人
    達成和解賠償被害人損失，然犯後坦認犯行等一切情狀，各
    量處如主文所示之刑。又被告行為時間係在96年4月24日以
    前，且所犯之肇事逃逸罪及過失傷害罪又非屬中華民國九十
    六年罪犯減刑條例第3條所列各款限制減刑之罪，應依同條
    例第2條第1項第3款之規定減輕其刑2分之1，並定其應執行
    刑。
據上論斷，應依刑事訴訟法第273 條之1 第1 項、第299 條第1
項前段，刑法第185 條之4 、第284 條第1 項、第47條第1 項、
第51條第5 款，中華民國九十六年罪犯減刑條例第2 條第1 項第
3 款、第7 條，刑法施行法第1 條之1 ，判決如主文。
本案經檢察官楊仲萍到庭執行職務
中    華    民    國    97    年    3    月  31       日
                  交通法庭    法  官  李毓華
以上正本證明與原本無異。
如不服本判決應於收受本判決後10日內向本院提出上訴書狀，上
訴書狀應敘述具體理由。上訴書狀未敘述上訴理由者，應於上訴
期間屆滿後20日內補提理由書狀於本院 (均須按他造當事人之人
數附繕本 )「切勿逕送上級法院」。
中    華    民    國    97    年    3     月    31    日
                              書記官  陳美利
附錄本案論罪科刑法條全文：
中華民國刑法第185條之4
駕駛動力交通工具肇事，致人死傷而逃逸者，處6月以上5年以下
有期徒刑。
中華民國刑法第284條
因過失傷害人者，處6 月以下有期徒刑、拘役或5 百元以下罰金
，致重傷者，處1 年以下有期徒刑、拘役或5 百元以下罰金。
從事業務之人，因業務上之過失傷害人者，處 1 年以下有期徒刑、拘役或
 1 千元以下罰金，致重傷者，處 3 年以下有期徒刑、拘役或 2 千元以下罰
金。


司法院資訊處製作；財團法人民間司法改革基金會備份。
